臺灣新竹地方法院刑事判決　　　　　　100年度審訴字第479號
公　訴　人　臺灣新竹地方法院檢察署檢察官
被　　　告　蕭郁芬
上列被告因違反毒品危害防制條例案件，經檢察官提起公訴（99
年度毒偵字第717 號），本院依簡式審判程序判決如下：
 主  文
蕭郁芬施用第一級毒品，處有期徒刑柒月。
    事  實
一、蕭郁芬前曾於民國96年間因施用毒品案件，經臺灣新竹地方
    法院檢察署檢察官聲請，而經本院於96年9 月16日以96年度
    毒聲字第296 號裁定送勒戒處所觀察、勒戒，旋因觀察、勒
    戒結果，因認有繼續施用毒品傾向，經臺灣新竹地方法院檢
    察署檢察官聲請，而經本院於96年11月16日以96年度毒聲字
    第378 號裁定令入戒治處所施以強制戒治1 年，於97年11月
    15日戒治期滿，並經臺灣新竹地方法院檢察署檢察官於97年
    11月21日以97年度戒毒偵字第68號為不起訴處分確定。其又
    於98年8 月間因施用毒品案件，經臺灣新竹地方法院檢察署
    檢察官於98年10月21日以98年度毒偵字第1369號為緩起訴處
    分，於98年11月5 日確定（緩起訴期間為自98年11月5 日起
    至100 年11月4 日止），惟因其於緩起訴期間內未完成戒癮
    治療、精神治療、心理輔導或其他適當之處遇措施，違背刑
    事訴訟法第253 條之2 第1 項各款之應遵守或履行事項，而
    經臺灣新竹地方法院檢察署檢察官於99年12月6 日以99年度
    撤緩字第235 號撤銷原緩起訴處分，另於99年12月24日以99
    年度撤緩毒偵字第37號聲請簡易判決處刑，並經本院於100
    年1 月24日以100 年度竹簡字第29號判處有期徒刑6 月，於
    100 年3 月7 日確定。其又於99年9 月間因施用毒品案件，
    經臺灣新竹地方法院檢察署檢察官起訴，而經本院於100 年
    8 月19日以100 年度審訴字第283 號就施用第一級毒品部分
    判處有期徒刑7 月，就施用第二級毒品部分判處有期徒刑3
    月，應執行有期徒刑8 月在案。
三、詎蕭郁芬猶不知悔改，仍未戒除毒癮，復於前開觀察勒戒、
    強制戒治執行完畢後，又另行起意，並基於施用第一級毒品
    海洛因之犯意，於100 年3 月16日16時許，在其位於新竹縣
    竹北市○○街5 號之居處內，以將第一級毒品海洛因摻水置
    入注射針筒施打於皮膚之方式，施用第一級毒品海洛因。嗣
    於100 年3 月17日某時許，在新竹縣竹北市縣○○街為警攔
    查，因其為毒品調驗人口，遂將其帶回警局，復為警將其同
    意後親採封緘之尿液送驗結果呈可待因陽性反應、嗎啡陽性
    反應，而為警循線查悉上情。
四、案經新竹縣警察局竹北分局報告臺灣新竹地方法院檢察署檢
    察官偵查起訴。
    理  由
一、本件被告蕭郁芬所犯毒品危害防制條例第10條第1 項施用第
    一級毒品罪，非死刑、無期徒刑、最輕本刑為三年以上有期
    徒刑之罪或高等法院管轄第一審案件，其於本院準備程序進
    行中就被訴事實為有罪之陳述，本院認為合於刑事訴訟法第
    273 條之1 第1 項之規定，裁定進行簡式審判程序，先予敘
    明。
二、訊據被告蕭郁芬對於上揭時地以如事實欄所示方法，施用第
    一級毒品海洛因等情坦承不諱，且經警將被告親採封緘之尿
    液送驗結果，確呈可待因陽性反應、嗎啡陽性反應等情，亦
    有新竹縣政府警察局分局毒品犯罪嫌疑人尿液採驗作業管制
    紀錄1 份及詮昕科技股份有限公司於100 年3 月30日所出具
    之濫用藥物尿液檢驗報告1 份等在卷足稽，足見被告所為前
    開自白，確與事實相符而堪採信。
三、再者，被告前曾於96年間因施用毒品案件，經臺灣新竹地方
    法院檢察署檢察官聲請，而經本院於96年9 月16日以96年度
    毒聲字第296 號裁定送勒戒處所觀察、勒戒，旋因觀察、勒
    戒結果，因認有繼續施用毒品傾向，經臺灣新竹地方法院檢
    察署檢察官聲請，而經本院於96年11月16日以96年度毒聲字
    第378 號裁定令入戒治處所施以強制戒治1 年，於97年11月
    15日戒治期滿，並經臺灣新竹地方法院檢察署檢察官於97年
    11月21日以97年度戒毒偵字第68號為不起訴處分確定。其又
    於98年8 月間因施用毒品案件，經臺灣新竹地方法院檢察署
    檢察官於98年10月21日以98年度毒偵字第1369號為緩起訴處
    分，於98年11月5 日確定（緩起訴期間為自98年11月5 日起
    至100 年11月4 日止），惟因其於緩起訴期間內未完成戒癮
    治療、精神治療、心理輔導或其他適當之處遇措施，違背刑
    事訴訟法第253 條之2 第1 項各款之應遵守或履行事項，而
    經臺灣新竹地方法院檢察署檢察官於99年12月6 日以99年度
    撤緩字第235 號撤銷原緩起訴處分，另於99年12月24日以99
    年度撤緩毒偵字第37號聲請簡易判決處刑，並經本院於100
    年1 月24日以100 年度竹簡字第29號判處有期徒刑6 月，於
    100 年3 月7 日確定。其又於99年9 月間因施用毒品案件，
    經臺灣新竹地方法院檢察署檢察官起訴，而經本院於100 年
    8 月19日以100 年度審訴字第283 號就施用第一級毒品部分
    判處有期徒刑7 月，就施用第二級毒品部分判處有期徒刑3
    月，應執行有期徒刑8 月在案等情，亦有臺灣新竹地方法院
    檢察署刑案資料查註紀錄表、被告提示簡表、全國施用毒品
    案件紀錄表、受觀察勒戒人毒品及前科紀錄簡列表、矯正簡
    表、臺灣新竹地方法院檢察署檢察官99年度撤緩毒偵字第37
    號聲請簡易判決處刑書、99年度毒偵字第2028號起訴書、本
    院100 年度竹北簡字第29號刑事簡易判決暨臺灣高等法院被
    告前案紀錄表各1 份在卷足憑。綜上，本案事證已臻明確，
    被告於觀察勒戒及強制戒治執行完畢後再犯施用第一級毒品
    海洛因之犯行洵堪認定，應予依法論科。
四、按海洛因屬毒品危害防制條例第2 條第2 項第1 款所列之第
    一級毒品。核被告蕭郁芬所為，係犯毒品危害防制條例第10
    條第1 項之施用第一級毒品罪。至其持有第一級毒品海洛因
    後，進而施用，其持有第一級毒品之低度行為，應為施用第
    一級毒品之高度行為所吸收，爰不另論其持有第一級毒品罪
    。爰審酌被告曾因施用毒品而觀察勒戒、強制戒治在案，猶
    不知悔悟，卻再犯本案，顯然自制力薄弱，本案施用毒品種
    類、犯罪手段、情節、所生危害，及被告所為係戕害自身身
    心健康，犯後尚能坦承犯行，態度良好等一切情狀，量處如
    主文所示之刑，以資懲儆。
據上論斷，應依刑事訴訟法第273 條之1 第1 項、第299 條第1
項前段，毒品危害防制條例第10條第1 項，刑法第11條前段，判
決如主文。
本案經檢察官邱志平到庭執行職務。
中    華    民    國   100    年    8     月    31    日
                  刑事第九庭      法  官      楊惠芬
以上正本證明與原本無異。
如不服本判決應於收受本判決後10日內向本院提出上訴書狀，上
訴書狀應敘述具體理由。上訴書狀未敘述上訴理由者，應於上訴
期間屆滿後20日內補提理由書狀於本院( 均須按他造當事人之人
數附繕本 )「切勿逕送上級法院」。
中    華    民    國   100    年    8     月    31    日
                                  書記官      許弘杰
附錄本案論罪科刑法條：
毒品危害防制條例第10條第1 項：
施用第一級毒品者，處六月以上五年以下有期徒刑。